【裁判字號】    88,交易,419
【裁判日期】    890131
【裁判案由】    過失傷害
【裁判全文】
臺灣臺中地方法院刑事判決                        八十八年度交易字第四一九號
    公  訴  人  臺灣台中地方法院檢察署檢察官
    被      告  乙○○
    選任辯護人  陳呈雲
右列被告因過失傷害案件，經檢察官提起公訴（八十八年度偵字第一一三一七號），
本院判決如左：
    主  文
乙○○因過失傷害人，累犯，處有期徒刑肆月，如易科罰金，以參佰元折算壹日。
    事  實
一、乙○○前曾於民國八十七年一月間因犯詐欺罪，經台灣雲林地方法院判處有期徒
    刑四月確定，於八十七年八月十二日執行完畢，猶不知悔改，渠於八十八年三月
    十日晚上八時十五分許，駕駛車牌號碼ＭＶ─一九七七號自用小客車，沿台中市
    ○○路由軍功路往廓子巷方向行駛，途經太原路三段與軍功路前五十公尺處時，
    本應注意汽車行駛時，應注意車前狀況及兩車併行之間隔，並隨時採取必要之安
    全措施，且汽車在雙向四車道行駛時，除準備停車或臨時停車外，不得駛出路面
    邊線。詎其依當時情節能注意而疏未注意車前狀況及保持兩車間之安全間隔，甚
    而駛出路面邊線，致其右側後葉子板擦撞沿同路段、方向行駛，由丙○○騎乘之
    車牌號碼ＫＣＵ─七八三號機車（後載甲○○）之左側手把，使丙○○、甲○○
    人車倒地，致丙○○受有顏面、雙膝、左踝擦傷；甲○○受有右肩峰銷骨關節脫
    臼及胸部挫傷等傷害。乙○○並於肇事後犯罪被發覺前，向到場處理車禍之台中
    市警察局交通隊員警自首而接受裁判。
二、案經被害人甲○○、丙○○訴請臺灣台中地方法院檢察署檢察官偵查起訴。
    理  由
一、訊據被告乙○○對於在右開時、地與被害人丙○○、甲○○發生車禍肇事致受傷
    之事實固坦承不諱，惟辯稱：其當時係由軍功路右轉太原路後，因快車道有車，
    其未能馬上駛入快車道，始由慢車道慢慢駛入車道，是被害人機車左手把和其車
    右後方葉子板擦撞，其認為雙方均有過失云云。惟查：右揭事實業據被害人丙○○及甲○○於歷次偵、審中指歷歷，復有台中市○○○道路交通事故調查報告表
    、診斷證明書四紙及照片四張在卷可稽。按汽車行駛時，駕駛人應注意車前狀況
    及兩車併行之間隔，並隨時採取必要之安全措施，且汽車在雙向四車道行駛時，
    除準備停車或臨時停車外，不得駛出路面邊線。道路交通安全規則第九十四條第
    三項、第九十八條第一項第五款分別定有明文。被告駕車途經本件車禍發生地點
    ，本應注意遵守道路交通安全規則之規定，詎其依當時情節能注意而疏未注意車
    前狀況及保持兩車間之安全間隔，甚而駛出路面邊線以致肇事，被告於此顯有過
    失。被告雖以前揭情詞抗辯，然依前揭卷附警員於調查報告表所繪肇事現場圖及
    現場照片所示，被害人機車遺有刮地痕七公尺，起點在慢車道（左距邊線一點九
    公尺），往右斜走向，終止於機車倒地處（機車後輪軸左距邊線二點五公尺），
    被告車則停止於前方慢車道處（左距邊線零點六公尺）等情，可知本件應係被告
    所駕駛汽車疏未注意車前狀況及保持兩車間之安全間隔，甚而駛出路面邊線以致
    肇事，被害人車並無肇事因素可言，本件經送台灣省台中市區車輛行車事故鑑定
    委員會及台灣省車輛行車事故覆議鑑定委員會鑑定結果，均大致同本院前揭認定
    ，足見被告前揭所辯，顯係卸責之詞，洵無足採。而被害人甲○○、丙○○因本
    件車禍受傷，與被告之過失行為間並有相當因果關係。從而，本件事證明確，被
    告犯行應堪認定。
二、核被告乙○○所為，係犯刑法第二百八十四條第一項前段之過失傷害罪。被告乙○○以一過失行為致甲○○、丙○○受傷，而觸犯數罪名，為想像競合犯，應從
    一重之過失傷害罪論處。查被告前曾於八十七年一月間因犯詐欺罪，經台灣雲林
    地方法院判處有期徒刑四月確定，已於八十七年八月十二日執行完畢，有卷附臺
    灣臺中地方法院檢察署刑案資料查註紀錄表可按，其於五年以內在犯本件有期徒
    刑以上之罪，為累犯，應依刑法第四十七條規定加重其刑。惟被告於肇事後向警
    報案，且於警員到現場處理時，主動告知其係肇事者等情，有台中市○○○道路
    交通事故調查報告表在卷可稽，係對於未發覺之犯罪自首而接受裁判，應依刑法
    第六十二條前段規定減輕其刑。上述刑之加重減輕原因，乃先加後減。爰審酌被
    告過失之程度、肇事後之態度、至目前為止尚未與被害人二人達成和解，給付賠
    償及被害人二人所受傷害之程度等一切情狀，量處如主文所示之刑，並諭知易科
    罰金之折算標準，以示懲儆。
據上論斷，應依刑事訴訟法第二百九十九條第一項前段、刑法第二百八十四條第一項
前段、第四十七條、第五十五條、第六十二條前段、第四十一條、罰金罰鍰提高標準
條例第一條前段、第二條，判決如主文。
中      華      民      國    八十九    年      一      月    三十一    日
                                        臺灣台中地方法院交通法庭
                                          法  官  呂  明  坤
右正本證明與原本無異。
如不服本判決，應於判決送達後十日內，向本院提出上訴狀。
                                          書記官
中      華      民      國    八十九    年      二      月      一      日
附錄本案論罪科刑法條全文
刑法第二百八十四條第一項：因過失傷害人者，處六月以下有期徒刑，拘役或五百元
                          以下罰金，致重傷者，處一年以下有期徒刑，拘役或五
                          百元以下罰金。


司法院資訊處製作；財團法人民間司法改革基金會備份。
